【裁判字號】    97,交聲,1723
【裁判日期】    971031
【裁判案由】    違反道路交通管理處罰條例聲明異議
【裁判全文】
臺灣桃園地方法院交通事件裁定    97年度交聲字第1723號
原處分機關  交通部公路總局新竹區監理所桃園監理站
異議人即
受處分人    甲○○
上列受處分人因違反道路交通管理處罰條例案件，對於交通部公
路總局新竹區監理所桃園監理站民國97年10月29日所為之處分（
原處分案號：桃監裁罰字裁52-DB0000000號），聲明異議，本院
裁定如下：
    主  文
異議駁回。
    理  由
一、按「黃實線設於路側者，用以禁止停車」、「本標線禁止時
    間為每日上午7 時至晚間8 時，如有延長或縮短之必要時，
    應以標誌及附牌標示之。」，道路交通標誌標線號誌設置規
    則第149 條第4 款、第168 條分別定有明文，又按「汽車駕
    駛人在設有禁止停車標誌、標線之處所停車者」，處新臺幣
    6 百元以上1 千2 百元以下罰鍰，道路交通管理處罰條例第
    56條第1 項第4 款定有明文。
二、查異議人於民國97年10月3 日15時56分許，將所駕駛之K9P-
    633 號重機車停放於桃園市○○路79巷3 弄2 號對面處，該
    處路側設有黃實線，經警舉發一節，有舉發照片1 張、舉發
    違反道路交通管理事件通知單1 紙在卷可查，而異議人對此
    事實並未爭執，故上開事實可堪認定。
三、異議人聲明異議主張：異議人停車處並非主要幹道，而係巷
    弄之間，且異議人並未停放於黃線上，而係停放於黃線內，
    貼近路旁牆面處，完全無影響交通及妨礙道路順暢問題，而
    該處主要幹道經常有違規車輛停車，打電話舉發也不見警員
    取締。
四、經查：在黃實線設於路側之處所停車者，依前述道路交通管
    理處罰條例第56條第1 項第4 款之規定應予處罰，故在黃實
    線設於路側之處所不得臨時停車甚明，異議人於上開時地將
    機車停放於桃園市○○路79巷3 弄2 號對面之處所，業如前
    述，則異議人係將機車停放於黃實線設於路側之禁止臨時停
    車處所甚明，依前述道路交通管理處罰條例第56條第1 項第
    4 款之規定，原處分機關裁處罰鍰新台幣六百元並無違誤。
    至異議人稱員警於其他地點未認真執法一節，並非異議人違
    規之正當理由，而在黃實線設於路側之處所是否應禁止停車
    部分，已經法律明文規定，亦非異議人所得爭執。綜上所述
    ，本件異議人違規事實明確，其所執以異議之理由尚難認有
    理由，應駁回其異議。
五、據上論斷，應依道路交通案件處理辦法第19條，裁定如主文
    。
中    華    民    國    97    年    10    月    31    日
                  交通法庭      法  官  宣玉華
上正本證明與原本無異。
如不服本裁定，應於裁定送達後5日內向本院提出抗告狀。
                                書記官  陳育萱
中    華    民    國    97    年    10    月    31    日


司法院資訊處製作；財團法人民間司法改革基金會備份。
